臺灣基隆地方法院民事裁定            100年度家聲字第189號
聲  請  人  劉桂蘭
關  係  人  劉蕭阿金
            劉桂卿
上列聲請人聲請選任未成年子女特別代理人事件，本院裁定如下
：
    主  文
選任劉蕭阿金（女，民國○○年○月○○日生，身分證統一編號：Ｚ00
0000000號）為未成年人張冠禹（男，民國○○年○月○○日生，身分
證統一編號：Ｚ000000000號）於辦理被繼承人張永和之遺產繼承
及分割事宜之特別代理人。
選任劉桂卿（女，民國○○年○月○○日生，身分證統一編號：Ｚ0000
00000號）為未成年人張冠仁（男，民國○○年○○月○日生，身分證
統一編號：Ｚ000000000號）於辦理被繼承人張永和之遺產繼承及
分割事宜之特別代理人。
聲請程序費用新臺幣壹仟元由聲請人負擔。
    理  由
一、聲請意旨略以：聲請人為未成年人張冠禹、張冠仁之母，因
    聲請人之配偶即未成年人張冠禹、張冠仁之父張永和於民國
    100年9月10日死亡，其遺產依法應辦理繼承登記，而聲請人
    就辦理遺產繼承分割事宜與未成年人利益相反，依法不得代
    理，爰依民法第1086條第2 項規定，聲請選任未成年人張冠
    禹、張冠仁之外祖母劉蕭阿金、阿姨劉桂卿分別為未成年人
    張冠禹、張冠仁之特別代理人等語。
二、按父母之行為與未成年子女之利益相反，依法不得代理時，
    法院得依父母、未成年子女、主管機關、社會福利機構或其
    他利害關係人之聲請或依職權，為子女選任特別代理人，民
    法第1086條第2項定有明文。
三、經查：聲請人主張之上開事實，業據聲請人於本院調查時陳
    述甚明，並提出戶籍謄本為證，堪信聲請人之主張為真實。
    查聲請人為張冠禹、張冠仁之法定代理人，於辦理被繼承人
    張永和之遺產繼承分割事件時，依民法第106 條之規定，屬
    不得代理之情形，聲請人自不宜擔任相對人之代理人。本院
    審酌劉蕭阿金為未成年人張冠禹之外祖母、劉桂卿為未成年
    人張冠仁之阿姨，其等於聲請人所述辦理被繼承人張永和遺
    產繼承分割事件中，並非具利害關係之人，亦無不適或不宜
    擔任代理人之消極原因，復同意就辦理系爭遺產繼承分割事
    件分別擔任未成年人張冠禹、張冠仁之特別代理人，故本院
    認由劉蕭阿金擔任未成年人張冠禹之特別代理人，劉桂卿擔
    任未成年人張冠仁之特別代理人，應屬適當，爰選任劉蕭阿
    金、劉桂卿於如主文所示之事件分別為未成年人張冠禹、張
    冠仁之特別代理人。
四、依非訟事件法第131條之2第2項、第122條第3 項，裁定如主
    文。
中    華    民    國   100    年    11    月    29    日
                  家事法庭法  官  黃永定
以上正本係照原本作成。
如對本裁定抗告須於裁定送達後10日內向本院提出抗告狀，並繳
納抗告費新臺幣1,000元。
中    華    民    國   100    年    11    月    29    日
                          書記官  潘端典